【裁判字號】    97,交聲,958
【裁判日期】    971215
【裁判案由】    交管條例聲異
【裁判全文】
臺灣板橋地方法院刑事裁定             97年度交聲字第958號
原處分機關  交通部公路總局臺北區監理所
異  議  人
即受處分人  甲○○
上列異議人即受處分人因違反道路交通管理處罰條例案件，對於
交通部公路總局臺北區監理所民國97年4 月18日北監營裁字裁40
-CG0000000號所為之裁決不服，聲明異議，本院裁定如左：
    主  文
原裁決撤銷。
甲○○行車速度，超過規定之最高時速六十公里以上，處罰鍰新
臺幣捌仟元，並吊扣車牌號碼ＡＢ－八五號超重型機車牌照參個
月，且記違規點數參點，接受道路交通安全講習。
    理  由
一、原處分意旨略以：於民國96年12月2 日上午10時4 分許，車
    牌號碼AB-85 號超重型機車行經臺北縣三峽鎮○○路○ 段20
    0 號處，經裝設之雷射測速照相儀器測得時速達127 公里，
    超過該處行車速限時速50公里，超速77公里，乃拍照存證，
    由原舉發機關即臺北縣政府警察局以汽車所有人即異議人甲
    ○○為被通知人填單逕行舉發，並由原處分機關依照道路交
    通管理處罰條例第43條第1 項第2 款、第5 項（原處分漏載
    「第5 項」）裁處罰鍰新臺幣（下同）8,000 元，施以道安
    講習等語。
二、異議意旨略以：伊雖於96年12月2 日上午10時4 分許，騎乘
    車牌號碼AB-85 號超重型機車途經臺北縣三峽鎮○○路○ 段
    200 號處，但伊質疑測速儀器的合格性及檢測，伊雖有超速
    ，惟絕對不致於這麼高云云置辯。
三、按汽車駕駛人，駕駛汽車行車速度超過規定之最高時速60公
    里以上，處新臺幣6,000 元以上24,000元以下罰鍰，並當場
    禁止其駕駛，並吊扣汽車牌照3 個月，駕駛人應接受道路交
    通安全講習及記違規點數3 點，道路交通管理處罰條例第43
    條第1 項第2 款、第4 項、第5 項、第63條第1 項第3 款分
    別定有明文。次按汽車駕駛人，行車速度超過規定之最高速
    限，當場不能或不宜攔截製單舉發者，得於一般道路至少10
    0 公尺前，明顯標示，以非固定式科學儀器取得證據資料證
    明其行為違規，記明車輛牌照號碼、車型等可資辨明之資料
    ，以汽車所有人為被通知人製單舉發，此見同條例第7 條之
    2 第1 項第7 款、第2 項第9 款、第3 項、第4 項規定即明
    。
四、經查：
(一)、異議人既不否認其於上開時時間，騎乘該超重型機車行經前
    揭地點之事實，且該機車於上開時、地，遭該處所裝設之雷
    射測速照相儀器測得時速達127 公里，經原舉發機關即臺北
    縣政府警察局拍照存證，並以汽車所有人即異議人甲○○為
    被通知人填單逕行舉發乙節，此有該舉發照片1 紙（詳見本
    院卷第19頁）附卷可證；且原舉發機關係於一般道路，以非
    固定式科學儀器取得證據資料，並於設置科學儀器地點前設
    置明顯標示，此有臺北縣政府警察局96年12月20日北縣警交
    字第CG0000000 號舉發違反道路交通管理事件通知單1 紙暨
    舉發違規照片1 張及現場告示牌照片1 張（詳見本院卷第19
    及20頁）附卷可證，是本件逕行舉發與法定程序相符。
(二)、又前揭雷射測速照相儀器，係義大利廠商Sodi Scientifica
    公司出產之AUTOVELOX 104/C-2 機型雷射測速設備，通過美
    國密西根州雷達測速任務編組印頒之交通警察雷達測速即行
    標準之檢測，且原舉發機關採證人員定期收取儀器底片時均
    作外部保養，倘發現儀器故障即報請檢修，且於96年6 月14
    日有維修保養紀錄記載「測試OK」係該儀器定期維保，經委
    請代理商志伸股份有限公司派員檢視儀器後，當場測試其採
    證功能正常始註記等情，此有臺北縣政府警察局97年6 月10
    日北縣警交字第0970071674號函暨臺北地院認證書、96年度
    維修保養紀錄各1 份、97年7 月23日北縣警交字第09700946
    16號函暨測速照相設備檢驗、維修保養及測試等相關資料（
    詳見本院卷第18、20、21至41、48、72頁）附卷足稽；且本
    件違規路段所裝設之雷射測速照相儀器，偵測違規行為時，
    速度測量在第1 個與第2 個雷射光間，為能正確讀取車速，
    機器會對車速作2 次測量，機器是在車輛進入雷射光波時所
    偵測到速度（駛進速度）與車輛離開雷射光波時所偵測到速
    度（駛離速度）作比較，而該雷射測速照相儀器係義大利廠
    商Sodi Scientifica公司出產之AUTOVELOX 104/C-2 機型雷
    射測速設備，通過美國密西根州雷達測速任務編組印頒之交
    通警察雷達測速即行標準之檢測，因國內經濟部標準檢驗局
    尚無檢定之技術，係採國外檢驗報告合格證書，並經國內地
    方法院公證，故儀器係合法使用，此有上開臺北縣政府警察
    局函暨檢送雷射測速照相儀器國外檢驗合格報告書、臺灣臺
    北方法院認證書中文譯本及經濟部標準檢驗局96年1 月19日
    經標四字第09600007000 號函暨所附資料各1 份（詳見本院
    卷第72至73業）在卷可憑；況本件施測之雷射測速照相儀器
    既已於96年6 月14日有維修保養紀錄，此有上開維保紀錄足
    憑。是本件舉發機關所使用之雷射測速照相儀器，既經檢驗
    合格並按期維修保養，該儀器之準確性及合格性足堪認定。
    則該儀器於正常使用情況下所拍攝之測速照片復清晰紀錄：
    異議人所騎乘車輛之違規日期為96年12月2 日、時間為10時
    04分、違規路段為臺北縣三峽鎮○○路20 0號、該路段最高
    速限為時速50公里、違規車輛之時速為127 公里等均甚明確
    。故異議人前開違規超速之事實，洵堪認定。
(三)、綜上所述，異議人片面臆測本件雷射測速照相儀器之準確性
    而否定該儀器於正常使用情形下所取得之數據，顯屬無據，
    故異議人於上開時、地騎乘該機車超速違規之事實，堪予認
    定屬實，原處分機關依道路交通管理處罰條例第43條第1 項
    第2 款及第5 項之規定，裁罰異議人罰鍰8,00元及施以道安
    講習，固無違誤，惟漏未審酌道路交通管理處罰條例第43條
    第4 項規定吊扣該機車牌照3 個月及同條例第63條第1 項第
    3 款規定記違規點數3 點。故異議人聲明異議雖為無理由，
    惟原處分既有前開瑕疵，自應由本院予以撤銷，並審酌上開
    違規情節，依道路交通管理處罰條例第43條第1 項第2 款、
    第4 項、第5 項、第63條第1 項第3 款及違反道路交通管理
    事件統一裁罰基準表規定，另行裁處如主文第2 項所示，以
    期適法。
據上論斷，應依道路交通案件處理辦法第20條前段，裁定如主文
。
中    華    民    國    97    年    12    月    15    日
                  交通法庭法  官  饒金鳳
以上正本證明與原本無異。
如不服本裁定應於送達後5日內向本院提出抗告狀。
                          書記官  王春森
中    華    民    國    97    年    12    月    15    日


司法院資訊處製作；財團法人民間司法改革基金會備份。
